【裁判字號】    99,抗,950
【裁判日期】    990730
【裁判案由】    裁判無效等
【裁判全文】
臺灣高等法院民事裁定                   99年度抗字第950號
    抗  告  人  乙○○
                甲○○
上列抗告人與相對人台南縣佳里地政事務所等人間裁判無效等事
件，抗告人聲請續行訴訟經中華民國99年5月14日臺灣臺北地方
法院97年度訴更一字第1號裁定駁回，抗告人提起抗告，本院裁
定如下：
    主    文
抗告駁回。
抗告費用由抗告人負擔。
    理    由
一、按提起抗告，應依民事訴訟法第77條之18規定繳納裁判費新
    台幣（下同）1000元，此為必須具備之程式。又抗告未繳裁
    判費者，原第一審法院應定期間命其補正，如不於期間內補
    正者，即為抗告不合法，應以裁定駁回之，民事訴訟法第
    495條之1準用同法第442條第2項定有明文。
二、經查：
  (一)抗告人前以相對人等人為被告而訴請裁判無效等，經原法院
    民國（下同）92年9月30日91年度訴字第2548號判決（下稱
    原法院2548號判決）駁回其訴及追加之訴（見原法院91年度
    訴字第2548號案卷第187至203頁）。抗告人提起上訴，並就
    損害賠償、不當得利新台幣（下同）50萬元之請求，擴張為
    161萬元；且追加台灣台南地方法院等人為被告（見本院93
    年度上字第455號案卷第144至150頁）。嗣93年8月20日本院
    93年度上字第455號判決，就原法院2548號判決關於駁回抗
    告人請求「(一)廢棄及停止法院之裁判強制執行，(二)損害賠償
    或不當得利及命負擔該部分訴訟費用」部分，均廢棄發回；
    駁回抗告人其餘上訴（見本院93年度上字第455號案卷第174
    至176頁）。同日且裁定駁回其追加之訴（見同卷第190、
    191頁）。抗告人提起第三審上訴及抗告，經93年9月13日本
    院93年度上字第455號裁定駁回其上訴及抗告（見同卷第218
    頁）；抗告人再向第三審提起抗告，經最高法院94年5月5日
    94年度台上字第392、393號裁定，廢棄本院前開裁定（見最
    高法院94年度台上字第392、393號案卷第39至42頁、本院卷
    100至103頁）。抗告人上訴第三審部分，嗣移送最高法院處
    理，並由該院94年12月12日94年度台上字第2336號裁定駁回
    其上訴確定（見最高法院94年度台上字第2336號案卷第68
    至70頁、本院卷105、106頁）。
  (二)原法院2548號判決經廢棄發回部分（含50萬元損害賠償、不
    當得利請求），嗣由原法院94年度訴更一字第11號審理。94
    年7月28日本院93年度上字第455號裁定，復將抗告人前開擴
    張請求損害賠償、不當得利111萬元部分，裁定移送原法院
    一併處理（見本院93年度上字第455號案卷第285頁）。然原
    告黃謝貴美於94年11月19日過世，抗告人復甲○○拋棄繼承
    ，有遺產稅申報書、戶籍謄本、繼承系統表、拋棄繼承備查
    函在卷（見原法院94年度訴更一字第11號案卷第127至140頁
    ）；上開案件嗣改分原法院97年度訴更一字第11號事件，原
    法院旋於97年3月12日裁定命抗告人乙○○與黃謝貴美子女
    等黃永欣等人承受訴訟（見原法院97年度訴更一字第11號卷
    (一)第25、26頁）。
  (三)惟原法院97年度訴更一字第11號事件97年5月19日言詞辯論
    期日，包含抗告人在內之原告均無故未到庭，到庭相對人則
    拒絕辯論，致視為合意停止訴訟（見原法院97年度訴更一字
    第11號卷(一)第103頁）。原法院依職權改定97年6月9日言詞
    辯論，包含抗告人在內之原告仍未到庭，到庭相對人再度拒
    絕辯論，致視為撤回起訴（見同卷第137頁）。
三、抗告人固於98年6月3日具狀聲請續行訴訟，並委任徐業玲為
    訴訟代理人，謝諒獲為複代理人（見原法院97年度訴更一字
    第11號卷(一)第228至231頁）；嗣原法院98年8月28日裁定駁
    回其續行訴訟聲請（見同卷第278頁）。抗告人旋於98年9月
    10日、同年10月8日、同年11月3日具狀不服；再經98年原法
    院98年11月23日裁定，命其5日內補繳抗告費1000元。於98
    年12月1日寄存送達謝諒獲，次日送達甲○○，有送達證書
    、相片可稽（見原法院97年度訴更一字第11號卷(二)第107至
    114頁）。茲抗告人迄未補繳抗告費，亦有原法院98年5月19
    日答詢表在卷可稽（見原審卷122頁背面）；則原裁定認抗
    告不合法，裁定駁回其抗告，依法並無不合之處。抗告意旨
    指摘原裁定不當，聲明廢棄，為無理由，應予駁回，爰裁定
    如主文。
中    華    民    國    99    年    7     月    30    日
                    民事第十七庭
                        審判長法  官  藍文祥
                              法  官  陳麗芬
                              法  官  吳燁山
正本係照原本作成。
本裁定除以適用法規顯有錯誤為理由外，不得再抗告。如提起再
抗告，應於收受後10日內委任律師為代理人向本院提出再抗告狀
。並繳納再抗告費新台幣１千元。
中    華    民    國    99    年    7     月    30    日
                              書記官  于  誠

司法院資訊處製作；財團法人民間司法改革基金會備份。
